臺灣臺中地方法院刑事判決　　　　　　 96年度易緝字第553號
公　訴　人　臺灣臺中地方法院檢察署檢察官
被　　　告　甲○○
　　　　　　　　　　　樓
上列被告因違反毒品危害防制條例案件，經檢察官提起公訴（96
年度毒偵字第1348號），本院判決如下：
    主    文
甲○○施用第二級毒品，累犯，處有期徒刑肆月，如易科罰金，
以新臺幣壹仟元折算壹日，減為有期徒刑貳月，如易科罰金，以
新臺幣壹仟元折算壹日。
    犯罪事實
一、甲○○曾因施用毒品案件，經臺灣桃園地方法院以89年度毒
    聲字第580號裁定送勒戒處所進行觀察勒戒，於民國89年1月
    24日進入臺灣桃園看守所附設勒戒所接受觀察勒戒處分後，
    認無繼續施用毒品傾向，由臺灣桃園地方法院檢察署檢察官
    於89年2月10日以89年度毒偵字第461號為不起訴處分確定，
    於89年2月10日釋放出所；又因施用毒品案件，經臺灣苗栗
    地方法院以90年度毒聲字第949號裁定送勒戒處所進行觀察
    勒戒，於90年7月29日進入臺灣苗栗看守所附設勒戒所接受
    觀察勒戒處分後，認無繼續施用毒品傾向，由臺灣苗栗地方
    法院檢察署檢察官於90年8月16日以90年度毒偵字第1254 號
    為不起訴處分確定，於90年8月16日釋放出所；復因施用毒
    品罪，經本院於94年1月31日以94年度豐簡字第23號判處有
    期徒刑三月，如易科罰金，以銀元三百元折算一日確定，於
    94年4月29日入監執行，94年7月28日因縮短刑期執行完畢。
二、甲○○前因偽造文書罪，經本院以94年度易字第1644號判處
    有期徒刑三月，如易科罰金，以銀元三百元折算一日確定，
    於94年11月21日入監執行，於95年1月30日因縮短刑期執行
    完畢。
三、甲○○仍不知悔改及徹底戒絕，於前開觀察勒戒執行完畢釋
    放後五年內因施用毒品案件遭判刑後，竟仍基於施用第二級
    毒品甲基安非他命之犯意，於95年12月31日傍晚時分，在臺
    中縣豐原市○○路友人住處，以將少許甲基安非他命置於玻
    璃球吸食器內以火燒烤使之產生煙霧後加以吸食之方式，非
    法施用第二級毒品甲基安非他命一次。嗣於96年1月1日21時
    50分許，在臺中縣豐原市○○街201巷1號前，為警查獲，經
    採尿送驗結果，呈現安非他命、甲基安非他命陽性反應，因
    而獲悉上情。
四、案經臺中縣警察局豐原分局報告臺灣臺中地方法院檢察署檢
    察官偵查起訴。
    理    由
一、訊據被告甲○○對於前揭時地施用第二級毒品甲基安非他命
    一次之情，業於本院中坦認屬實，且被告為警查獲時所採集
    之尿液，經送驗結果，亦呈現安非他命、甲基安非他命陽性
    反應，此有鑑驗尿液代號與真實姓名對照表一份、中山醫學
    大學附設醫院檢驗科藥物檢測中心尿液檢驗報告一份在卷可
    稽，被告自白供述與現有事證相符，應堪置信。按觀察、勒
    戒或強制戒治執行完畢釋放後，五年內再犯毒品危害防制條
    例第十條之罪者，檢察官應依法追訴，毒品危害防制條例第
    二十三條第二項定有明文。倘被告於五年內已再犯，經依法
    追訴處罰，縱其第三次（或第三次以上）再度施用毒品之時
    間，在初犯經觀察、勒戒或強制戒治執行完畢釋放五年以後
    ，已不合於「五年後再犯」之規定，且因已於「五年內再犯
    」，顯見其再犯率甚高，原實施觀察、勒戒或強制戒治，已
    無法收其實效，即應依該條例第十條處罰（參照最高法院95
    年第七次刑事庭會議決議）。被告因施用毒品案件，經臺灣
    桃園地方法院以89年度毒聲字第580號裁定送勒戒處所進行
    觀察勒戒，於89年1月24日進入臺灣桃園看守所附設勒戒所
    接受觀察勒戒處分後，認無繼續施用毒品傾向，由臺灣桃園
    地方法院檢察署檢察官於89年2月10日以89年度毒偵字第461
    號為不起訴處分確定，於89年2月10日釋放出所；又因施用
    毒品案件，經臺灣苗栗地方法院以90年度毒聲字第949號裁
    定送勒戒處所進行觀察勒戒，於90年7月29日進入臺灣苗栗
    看守所附設勒戒所接受觀察勒戒處分後，認無繼續施用毒品
    傾向，由臺灣苗栗地方法院檢察署檢察官於90年8月16日以9
    0年度毒偵字第1254號為不起訴處分確定，於90年8月16日釋
    放出所；復因施用毒品罪，經本院於94年1月31日以94年度
    豐簡字第23號判處有期徒刑三月，如易科罰金，以銀元三百
    元折算一日確定，於94年4月29日入監執行，94年7月28日因
    縮短刑期執行完畢等情，此有臺灣高等法院被告前案紀錄表
    一份在卷可考，則被告於前開觀察勒戒執行完畢釋放後，五
    年內已再犯施用毒品犯行，本件施用毒品之犯行，自應予依
    法追訴。本件事證已臻明確，被告犯行，洵堪認定。
二、按甲基安非他命係屬毒品危害防制條例所定之第二級毒品，
    不得非法施用。被告前開施用毒品甲基安非他命之犯行，係
    犯毒品危害防制條例第十條第二項之施用第二級毒品罪。被
    告為供施用而持有第二級毒品甲基安非他命之低度行為，應
    為施用第二級毒品之高度行為所吸收，不另論處。查：被告
    前因偽造文書罪，經本院以94年度易字第1644號判處有期徒
    刑三月，如易科罰金，以銀元三百元折算一日確定，於94年
    11月21日入監執行，於95年1月30日因縮短刑期執行完畢等
    情，此有臺灣高等法院被告前案紀錄表一份在卷可稽，被告
    前受有期徒刑之執行完畢後，五年以內故意再犯有期徒刑以
    上之罪，為累犯，應依刑法第四十七條第一項之規定，加重
    其刑。爰審酌被告前因施用毒品之犯行，經歷二次觀察勒戒
    之機會，並經判處徒刑，仍無法徹底戒除施用毒品之惡習，
    猶故態復萌，再次施用毒品，無視於毒品對於自身健康之嚴
    重傷害及國家對於杜絕毒品犯罪之禁令，惟因施用毒品本身
    係屬自戕行為，對於社會所產生之潛在危害性尚屬輕微，且
    被告犯罪後業經坦承犯行，尚知悔悟，犯後態度良好，本院
    考量被告僅施用第二級毒品甲基安非他命一次，參酌前因施
    用二級毒品犯行，遭判處有期徒刑三月，認為公訴人具體求
    處有期徒刑六月以上之刑度，稍嫌過重等一切情狀，量處如
    主文所示之刑，併予諭知易科罰金之折算標準，以示懲儆。
    查：本案被告之犯罪時間，係在96年4月24日以前，而被告
    經本院發佈通緝之時間係在96年8月3日即中華民國九十六年
    罪犯減刑條例施行後，符合中華民國九十六年罪犯減刑條例
    第二條第一項第三款、第七條之規定，應減輕其宣告刑二分
    之一，故原宣告有期徒刑四月，應減為有期徒刑二月，並依
    該減刑條例第九條之規定，併予諭知易科罰金之折算標準。
據上論斷，應依刑事訴訟法第二百九十九條第一項前段，毒品危
害防制條例第十條第二項，刑法第十一條前段、第四十七條第一
項、第四十一條第一項前段，中華民國九十六年罪犯減刑條例判
第二條第一項第三款、第七條、第九條，判決如主文。
中　　華　　民　　國　　96　　年　　12　　月　　18　　日
                  刑事第五庭    法  官  巫淑芳
上正本證明與原本無異。
如不服本判決，應於收送達後10日內向本院提出上訴書狀（應敘
述具體理由並附繕本）。
上訴書狀如未敘述理由，應於上訴期間屆滿後20日內補提理由書
於本院。
                                書記官  王麗麗
中　　華　　民　　國　　96　　年　　12　　月　　18　　日
附錄論罪科刑法條：
毒品危害防制條例第10條
施用第一級毒品者，處六月以上五年以下有期徒刑。
施用第二級毒品者，處三年以下有期徒刑。
